【裁判字號】    90,交聲,216
【裁判日期】    900726
【裁判案由】    違反道路交通管理處罰條例聲明異議
【裁判全文】
臺灣士林地方法院交通事件裁定                      九十年度交聲字第二一六號
    原處分機關  交通部公路局台北區監理所
    異 議人 即
    受 處分 人  甲○○
右列受處分人因違反道路交通管理處罰條例案件，對於交通部公路局臺北區監理所九
十年四月三十日所為之處分 (原處分案號：北監五字第裁四○─二○六四○一號)，
聲明異議，本院裁定如左：
    主  文
異議駁回。
    理  由
一、按民國九十年一月十七修正前道路交通管理處罰條例第五十三條規定：汽車駕駛
    人行經有燈光號誌管制之交岔路口闖紅燈者，處（銀元）六百元以上一千二百元
    以下罰鍰；並依同條例第六十三條第一項第三款規定，記違規點數三點。
二、本件受處分人即異議人於民國八十八年十一月十七日上午十時五十分許，駕駛車
    號ＢＢ─五八一九號自小客車，行經臺北縣淡水鎮○○○路與新生街口，闖紅燈
    為員警攔停舉發，依據道路交通管理處罰條例第五十三條之規定，填製臺北縣警
    察局北縣警交甲字第二○六四○一號違反道路交通管理事件通知單舉發。
三、聲明異議意旨略以：異議人於民國八十八年十一月十七日上午十時五十分許，駕
    駛車號ＢＢ─五八一九號自小客車，行經臺北縣淡水鎮○○街往大忠街方向行駛
    ，在接近大忠街口時被員警攔停，表示異議人在中山北路與新生街口闖紅燈，惟
    當時該路口之交通號誌故障，異議人並未闖紅燈，員警舉發有誤，原處分機關裁
    罰顯有不當云云。
四、經查：異議人駕駛汽車之上開違規事實，已有臺北縣警察局北縣警交甲字第二○
    六四○一號違反道路交通管理事件通知單一紙附卷可稽，並經證人即當場舉發之
    員警乙○○於本院結證稱：「他（指異議人）是沿新生街要穿過新生北路的交接
    口，他到路口時，有一輛車停在他前面，他超過該輛車闖紅燈，我當時是跟在他
    後面，警車並有鳴警報器，請他停車，因為他未停車所以才會走了五百公尺，下
    車時我問他為何不停車，他說因窗戶關上未聽到警報器之聲音，當時新生街的號
    誌只有中山北路對向的紅燈故障，另一邊的號誌是正常的，中山北路方向的紅綠
    燈都正常。」等語，而異議人亦自承：我看的方向的那個號誌故障，是只有一隻
    紅燈故障。故異議人所辯當時燈號故障云云，即不足採。又證人乙○○與受處分
    人並無仇怨，自無設詞誣陷，身觸偽證重罪之必要，其所言應可採信。再者，交
    通警員製單舉發違反道路交通管理處罰條例所列之違規事實，本質上為行政處分
    ，係公務員基於職務上權力，依法就特定之具體事件所為具公法上效果之單方行
    政行為，基於公務員為公法上行為具有公信力之原則，該行政處分當可被推定為
    真正，其據以依法處分之事實認定亦為正確無誤，此與民事訴訟法第三百五十五
    條第二項規定：「文書依其程式及意旨得認作公文書者，推定其為真正」之情形
    相同，本此公信原則，乃立法者賦予行政機關制定違反道路交通事件統一裁罰標
    準及處理細則，使執勤警員得當機處分（如該細則第二十三條）以達其維護交通
    秩序、安全之行政目的，反之，若謂公務員一切行政行為均需預留證據以證其實
    ，則國家行政勢必窒礙難行，據此，刑事訴訟法就犯罪證據有關之規定中，與屬
    行政秩序罰之交通違規裁罰本質不合之部分，自不在準用之列，從而本件異議人
    既未就執勤員警之舉發有誤提出相關證據以供調查，本院經查亦無何證據足資證
    明其有捏造事實違法取締之情事，則執勤警員本其維護交通秩序、安全職責所為
    之舉發，自應受到合法、正確之推定。乃受處分人空言辯稱未闖紅燈云云，即難
    採信，原處分機關據以援引上開規定，裁處受處分人新臺幣三千六百元，另計違
    規點數三點並無不當，本件異議為無理由，應予駁回。
五、據上論斷，應依道路交通案件處理辦法第十九條，裁定如主文。
中      華      民      國      九十        年    七      月    二十六  日
                                  臺灣士林地方法院交通法庭
                                          法  官  許  永  煌
右正本證明與原本無異。
如不服本裁定應於送達後五日內向本院提出抗告狀。
                                          書記官  嚴  慧  萍
中      華      民      國      九十        年    八      月        三  日


司法院資訊處製作；財團法人民間司法改革基金會備份。
